臺灣高等法院臺南分院刑事裁定　　　　　　九十三年度交聲再字第一一二號　　Ｇ
　　　再審聲請人
　　　即受判決人　甲　○　○
右列聲請人即受判決人因過失傷害等案件，對於本院九十二年度交上易字第一○二七
號中華民國九十三年六月二十九日第二審判決（臺灣臺南地方法院九十一年度交易字
第一九二號），聲請再審，本院裁定如左：
      主      文
再審之聲請駁回。
      理      由
一、聲請意旨略稱：再審聲請人即受判決之被告甲○○（下稱被告）因過失傷害案件
    ，經判決確定在案，茲發現有影響本件判決之重要證據，原確定判決漏未審酌，
    爰依法聲請再審並述理由如左：
（一）茲發現前揭確定判決有足以影響於判決之重要證據漏未審酌，顯有刑事訴訟法
      第四百二十一條再審之事由：
 1.原確定判決理由指被告「不否認於右開時、地，駕自小客車與另一被告（亦係告
   訴人）吳賴碧之重型機車發生『碰撞車禍』：：」乙節，並非事實。實際上被告
   係被告訴人吳賴碧（下稱告訴人）之重機車，以其車頭撞凹小自客車右後車門、
   門框等處，而雙方均有車輛及人員受傷之情事，並非雙方「發生碰撞」。
 2.本案確定判決及鑑定意見謂：「被告駕駛自小客車，行經設有閃光號誌岔路口，
   轉彎車未讓直行車先行，為肇事主因」乙節，是錯誤的。依路權歸屬，被告駕駛
   自小客車於肇事時，當時雖係『轉彎車』，但並非道路交通安全規則第一○二條
   第一項第六款前段所規定之「轉彎車輛應讓直行車輛先行」之「轉彎車」。兩者
   最大的不同為前者無優先權，後者有優先權。揆諸被告自小客車已完成轉彎進入
   對向巷道口人行道時，遭後到之吳賴碧所騎機車緊急煞車致機車向右前方滑衝，
   因車速太快煞車不及致衡向小客車右後車門，此由機車係前車頭、車輪，置物籃
   受損，而自小客車右後車門凹陷，證明小客車位置係在北上人行道水溝蓋邊，足
   見小客車已完成轉彎進到對向巷道人行道上。已非轉彎車，因此無「未讓直行車
   先行」之責任可言。
 3.原確定判決書理由二，第(二)項略稱：「被告左轉彎時未讓對向直行車先行，仍貿
   然左轉：：被告機車倒臥處，應是二車碰撞地點，對照省道台十九線道路分隔島
   缺口，中心處延伸線至被告左轉欲進入巷道內。機車倒臥處已明顯超越分隔島缺
   口中心處延長線，足證被告尚未到達交岔路口（分隔島缺口中心處即搶先左轉）
   」云云，毫無事實根據。更證明了承審法官對直行車應讓轉彎車先行之法令欠缺
   認識，並斷章取義。事實上被告已越過安全島缺口中心處進入約十公尺處之巷道
   內（３‧６＋３‧６＋２‧９），車停在距中心處約１７‧５Ｍ處：依據警方現
   場圖及被告當晚蒐證之現場照片等顯示之狀況：按肇事路段之中山路為雙向四
   車道，中央設有安全島，內外側快車道寬均為三‧六公尺，慢車道寬二‧九公尺
   。肇事後，自小客車停車之位置，其車尾部份已完成駛過北上慢車道，車身朝
   東，方向業已正直，重機車倒在其右後五‧四公尺。再依雙方車損之情形印證
   ：重型機車車頭毀損，自小客車係右後車門等凹陷。證明重機車撞及自小客車之
   位置係在北上慢車道，依此位置論斷，自小客車不僅係「已達中心處開始轉彎」
   ，而是「已完成左轉」。尤其以肇事後雙方車輛停止或倒地之位置證明，自小客
   車當時之速度可謂極慢，否則自小客車之停車位置應更向前。以此向後推算，自
   小客車「已開始轉彎時」，重機車在於三十公尺外尚未進入交岔路口之事實甚明
   。從而重機車駕駛人，違反道路安全規定第一○二條第一項第六款後段之規定：
   「未讓轉彎車先行」之要件業已構成。告訴人吳女於警訊及2.8.、5.17.偵
   訊筆錄供述：「其車速四十至五十公里」、「是他的機車煞車不及撞上小自客車
   的」，另於原審所供：「進入岔路口前二十至三十公尺遠見小自客車轉彎」，足
   證伊亦承認其肇事責任。且小自客車在距其機車三十公尺之遠即已開始轉彎，並
   「完成左轉」毫無疑義。
（二）原確定判決書有下列不實之處：「機車倒處已明顯超越分隔島缺口中心處延長
      線，足證被告尚未到達交岔路口中心處，即搶先左轉」乙節，純屬無稽。請至
      現場實地勘驗丈量，車道、車身長度、機車倒地位置、血跡落地位置等。另請
      參酌兩車當時車速停車位置，即可證明全非事實。設如判決書所稱：「告訴人
      機車倒臥處，應是二車碰撞地點」、「告訴人吳賴碧之機車、安全帽及血跡均
      在路肩處，甲○○自用小客車已駛入巷道內」。足證自小客車早已越過岔路口
      安全島缺口中心處，並已左轉彎進入到中洲福宅巷內。早已通過了對方之內側
      車道、外側車道、慢車道。（３‧６＋３‧６＋２‧９公尺）。依判決書所指
      安全帽及血跡處已近慢車道邊緣（水溝蓋附近，即３‧６＋３‧６＋２‧７公
      尺處）距安全島中心線約９‧９公尺。此與警方移送調查報告圖之安全帽及血
      跡落位置不符，亦與覆鑑會2.20.所謂之第一現場」認定不符。
（三）再依警員陳建宏所繪之道路交通事故調查報告表之現場圖顯示：吳女機車車尾
      倒在距岔路口中心處約７‧２公尺處，機車車頭距岔路口中心處約８‧３位置
      。吳女機車車尾距岔路口（停止線或閃光黃燈號誌捍延長線）４‧６公尺，機
      車車頭距岔路口約４‧８公尺。足證判決書所指：「機車倒臥處己明顯超過分
      隔島缺口中心處延長線，足證被告未到達交岔中心處即搶先左轉」云云，係毫
      無根據。蓋岔路口安全島缺口寬為１４‧１公尺（即如警員事後補證為１２‧
      ９公尺），該吳女機車倒地距岔路口停止線４‧８公尺，尚未到達路中心處之
      ７‧０５公尺，此理甚明。（１２‧９公尺換算，亦要６‧４５公尺以上），
      更可證明「機車倒臥處絕未明顯超越分隔島缺口中心處延長線」。
（四）重機車在肇事現場留有煞痕一條，其起點在機慢車道靠近中山路由南往北之快
      慢車道分隔線處，終點在該機慢車道最右側之邊緣，故機車撞及自小客車右後
      車門之位置，亦係在該中山路南往北機慢車道（路肩）之邊緣，雖警方繪製之
      現場圖未註明煞車痕，係因當時為夜晚，視線不清，並非無煞車痕跡。另可由
      現場機車兩輪胎煞車鎖死之磨損黑亮之照片放大，更可佐證其在現場留有煞痕
      無誤。
（五）判決書第五頁第（三）項中指稱：「被告所駕駛之自小客車受撞擊位置係右後
      車門處，而告訴人所駕之機車，肇事後係倒臥在於北上道路外側車道與慢車道
      分道線即白線缺口處，且現場亦無機車刮地痕跡，而血跡亦在機車「前」白線
      處附近乙節，其中血跡（含安全帽）係落在慢車道（水溝蓋附近，距路中心虛
      安全島缺口約９‧９公尺），此點並非血跡亦在機車前，而係在機車右邊。
（六）另警方陳建宏所繪移送之現場圖及一、二審憑之送請鑑定所依據之警方道路交
      通事故調查表現場圖與照片四張，員警陳建宏將吳女之重機車之安全帽（含血
      跡、口罩、左腳鞋子、前輪檔泥板碎片），繪在吳女機車倒地位置之左邊（放
      大之現場圖及字跡，即距安全島缺口中心線約５‧４公尺處），此與判決書所
      定之位置不符，足證警方移送卷證嚴重不實，誤導本案鑑定審理及判決，使被
      告蒙受不白之冤。
（七）該陳建宏涉嫌因受關說壓力，以不實移送書及交通事故調查報告表移送，並作
      偽證。其所送交通事故調查報告表（含現場圖）所填雙向速限七十里，被告「
      未受傷」。吳女未飲酒等，均不實在。陳某除向檢察官陳誌銘承認錯誤，並在
      5.18.庭訊時，自承調查表證據有瑕疵。足證陳建宏之證詞，已造成被告冤抑
      ，有公路局第五養工處出具該路段速限為五十公里之公文。
（八）判決書謂：「函詢台灣省車輛行車事故覆議鑑定委員會，該會研議結論：仍照
      原鑑定意見，並補充理由稱：依警圖繪示吳賴碧機車肇事後之人、車倒地（血
      跡）位置，係在吳車行向之北上外車道與慢車道分道線之資料研議，張、吳二
      車肇事地點係在該處，非在張車停車處，故張車肇事時非已完成左轉，而係於
      左轉過程中發生肇事，…故本案肇事與肇事地速限（無論為「五十」或「七十
      」公里），無直接關係等語。有該委員會民國（下同）九十三年二月二十日府
      覆議宇第九一二四四一之一號函在卷可參，亦與本院上開認定相同，故被告前
      開答辯，均無足採」云云，有下列疑義：該鑑定會既依警圖繪示：「機車肇事
      後，人車倒地（血跡）位置研議，肇事地點係在該處」（北上慢車道與外側車
      道分道線，距安全島缺口中心處約７‧２公尺。但實際上警方圖示之血跡（含
      安全帽、口罩、左腳鞋子、前輪檔泥板碎片）位置，係在外側車道中間（詳如
      附證，及放大照片，距路口安全島缺口中心線處約５‧４公尺，即３‧６加１
      ‧８公尺），與覆議會鑑定3.20.函所指位置不符，亦與判決書所指位置不同
      ，顯不合理。依警方所繪圖示及被告當晚蒐證照片，被告自小客車早已進入巷
      內．早已完成左轉，乃不爭之事實。即如判決書、鑑定會之意見在外側車道與
      慢車道白線處肇事。以自小客車身長４‧３公尺計算，被撞處在右後車門處（
      距車尾１‧６５公尺），被撞當時，車頭２‧８５公尺已通過慢車道進入巷內
      ，機車倒在其後５‧４公尺處。證明小客車早已在岔路口「開始轉彎」，並已
      「完成轉彎」進入巷內。
（九）原確定判決書認為本案肇事地之限速，無論「五十」或「七十」公里，無直接
      開係，顯係偏坦不公，茲舉證如下：吳女在未進入岔路口前三十公尺，見自小
      客車左轉彎進入巷內．其在速限五十公里岔路口，遇有黃閃光燈，理應減速慢
      行，不論讓不讓直行車先行，均不會肇事。然其明知要減速，反而加速甚而超
      過五十公里以上通過，致煞車不及撞擊小自客車，由其肇事機車輪胎異常磨損
      可證。另現場留有機車煞痕一條約７‧６公尺，也併可鑑定，非空口不認即無
      煞痕。若「五十」或「七十」公里無關，則陳建宏也不必不實將雙向速限七十
      公里，登載於交通事故調查表上，鑑定會也不必要寫在鑑定意見報告上。陳建
      宏也不必在地檢署及一審中謊稱：「該處是七十公里，何時改五十公里，我不
      知情」。又請公路總局第五養工處向地檢署承辦檢察官出具不實之速限證明為
      七十公里。而檢察官據此以陳建宏「所填七十公里，並無不實」，而不起訴。
      而今判決時，陳建宏改口，雙向速限為「五十公里，而被告吳女及其辯護人李
      永裕在5.18.審訊時，仍堅稱肇事地點速限為「七十」公里，足證速限五十公
      里或七十公里均與本案肇事有關。若無關係，台南縣警局不會處分陳建宏，佳
      里分局亦不會出具公文給原審法官證明雙向速限均為五十公里。
（十）鑑定意見謂：「吳賴碧無照駕駛重機車，行經設有閃光黃燈號誌岔路口，未減
      速慢行，未注意車前狀況為肇事次因」，其認事用法錯誤，顯係偏坦，理由如
      下：如前所述，除已證明吳賴碧女士無照駕駛之機車「應讓轉彎車先行」外，
      另依吳女士九十年十一月十七日下午六時二十分應警訊時稱：「當天是晴天路
      燈光線明亮，視線良好，路口設有閃光黃燈，車速約四十至五十公里」、「我
      沒有駕照」，「我：：從中山路由南往北行駛外側連道」及九十一年十月七日
      下午三時十分，在原審應訊時稱：「問，你多遠之前看到被告甲○○的車，被
      告吳賴碧答：大約二十至三十公尺」。吳女駕駛重機車以四十至五十公里之速
      度行駛，顯未減速接近，注意安全．蓋以吳女士自承之最低標準（時速四十公
      里，距離二十公尺）之論，其反應距離為八、三二公尺．煞車距離為九公尺，
      合計十七、三公尺，即可將車煞停，而免於肇事，足證吳女士未考領駕駛執照
      ，不諳交通規則，且技術未臻純熟因致肇禍。該鑑定報告並援用道路交通安全
      規則第九十四條第三項及道路交通標誌標線號誌設置規則第二百十一條第一款
      之規定，表面上於法有據，但實質上認事用法均有違誤。因為重機車係違反道
      路交通安全規則第一百零二條第一項第六款後段之規定：「末讓轉彎車先行」
      ，蓋此種「未讓轉彎車先行」屬高度行為，基於高度行為吸收低度行為之原理
      ，前述「未減速慢行，未注意車前狀況」，均為「未停讓轉彎車先行」之高度
      行為所吸收。該鑑定會（含覆議鑑定委員會），鑑定意見並非合法之證據資料
      。判決理由「參考」鑑定機關所為之鑑定結果，顯係適用無證據能力之證據資
      料。蓋機關之鑑定人並未依法具結。依據最高法院三十年上字第五○六號判例
      ：「無論該鑑定書之內容有無瑕疵，而在程序上欠缺法定要件，即難謂合法之
      證據資料」，由此可知，該鑑定意見書係依據警方不實之圖表照片及報告表所
      作成。又被告吳女士違反保護他人之法律，未推定其過失：按吳女士肇事時為
      無照駕駛之人，因其駕駛技術不熟，或未能熟知交通規則而嚴格遵守，故在肇
      事前渾然不知夜間行車應開亮車燈，以保障行車安全，顯然違反道路交通管理
      處罰條例第二十一條第一項第一款及同條例第四十二條之規定。機車駕駛人吳
      女士應為本件肇事之主因：依照道路交通標誌標線號誌設置規則第二一一條規
      定：「閃光黃燈表示「警告」，車輛應減速接近，注意安全，小心通過」，又
      道路交通安全規則第九十四條第三項規定：「汽車行駛時，駕駛人應注意車前
      狀況：：並隨時採取必要之安全措施」。而本件肇事原鑑定及覆鑑等意見，既
      已明指吳女士駕駛重型機車，行經閃光黃燈路口未減速慢行，未注意車前狀況
      ，顯然認定吳女士在尚未進入交岔路口前，即已發現自小客車於中央安全島缺
      口中心處「開始轉彎」，惟仍謂次因，顯係偏坦。該鑑定意見書及覆鑑會2.
      20.之函覆資料並不具法律上之資格。
（十一）本判決一審法官於九十二年六月三十日傳訊被告之醫師胡崇元作證，並未依
        刑事訴訟法第一百六十六條之六規定由被告及辯護人詰問之，有違證據法則
        ，既認定告訴人吳女士有過失責任，然又與被告之醫師為相反認定，其認為
        被告之傷害並非車禍所造成，故被告之傷害與告訴人吳女士之過失行為無相
        當之因果關係，既乏證據，且與診斷證明書（二張）與醫師之言相違背，其
        判決告訴人吳女士無罪，顯有違誤，且有失公平。依醫師胡崇元於九十二年
        六月三十日在地方法院證述：卷內診斷書確係其所開，診斷出來，甲○○有
        急性壓力症候群，只要談車子她就會精神焦慮，則精神無法集中，以前見到
        車禍恐怖景象，又會回到腦海之中。第一次作證，她有精神上疾病，很明顯
        ，常常會哭泣（急性壓力症候群）。法官問：車禍也可以發生創傷後壓力症
        候群？胡醫師答：「有可能」、「視個人的精神及抗壓性而定」，依胡醫師
        之證言，此病情有人立刻出現，有人二、三個禮拜後才出現，綜上證明，被
        告因被告訴人機車所撞，所產生之撞擊驚嚇及吳女士受傷流血等情景，於事
        故後六日，產生創傷後急性壓力症候是千真萬確的，診斷證明書二張內容無
        誤，由此可證被告之傷害，確與告訴人吳女士之過失駕駛行為有關，且有相
        當因果關係。是本判決對被告有利之再送鑑定之申請，及現場勘察等本判決
        均未予審酌調查。又不許鑑定人、證人到庭具結，或接受詰問。另卻不公開
        數度傳訊被告之證人醫師胡崇元，歪曲胡醫師之證明與證詞，藉以證明被告
        之傷害與車禍無因果關係，有失公平與比例原則。足證原審徙憑主觀上之推
        想，將一般經驗上有利被告之證據，逕予排除，懷疑醫師胡崇元之道德專業
        診斷。在無證據證明，卻作出與證人胡崇元醫師診斷證明之相反認定，根據
        「罪證有疑，有利被告」之證據法則，自應依法對聲請人為無罪諭知，以示
        公允。綜上所述，原確定判決就前揭足生影響於判決之重要證據漏未審酌，
        爰依刑事訴訟法第四百二十一條規定聲請再審云云。
二、按不得上訴於第三審法院之案件，除前條規定外，其經第二審確定之有罪判決，
    如就足生影響於判決之重要證據漏未審酌者，亦得為受判決人之利益，聲請再審
    ，刑事訴訟法第四百二十一條定有明文。而所謂漏未審酌乃指第二審判決前已發
    現而提出之證據，未予審酌而言，苟被捨棄之證據，已於理由內敘明其捨棄之理
    由者，即非漏未審酌。又所謂重要證據，必須該證據已足認定受判決人應受無罪
    、或免訴、或輕於原審所認定之罪名方可，如不足以推翻原審所認定罪刑之證據
    ，即非足生影響於原判決之重要證據。另刑事訴訟法第四百二十一條所規定因重
    要證據漏未審酌而聲請再審者，指該證據於案情有重要關係且未經審酌者而言，
    如證據業經法院本其自由心證予以取捨及判斷，僅係對此持相異評價，即不能以
    此為由聲請再審。是如當事人所提出之證物，不足以影響判決結果，或第二審法
    院依調查之結果，本於論理法則、經驗法則，取捨證據後，認定事實者，則不包
    括之（最高法院八十九年度台抗字第三十號裁定參照）。
三、經查：
（一）本件原確定判決以被告於九十年十月九日晚上九時五分許，駕駛車牌號碼ＴＩ
      ─五七六二號自小客車，沿省道臺十九線即臺南縣西港鄉○○路由北往南之方
      向行駛，至該路與另一巷道（即中山路中洲二五之十三號前）之設有閃光號誌
      之交岔路口時，本應注意汽車行駛至交岔路口，轉彎車應讓直行車先行駛，及
      汽車行駛至交岔路口，其行進、轉彎，應遵守燈光號誌之指示及閃光黃燈表示
      警告，車輛應減速接近，小心通過，依當時情形，客觀上並無不能注意之情事
      ，其能注意竟疏未注意該處係交岔路口，可能會有車輛自對向駛來，而未暫停
      讓對向直行車先行，仍貿然左轉，適與未考領駕駛執照，本不得駕車上路之告
      訴人吳賴碧，駕駛車牌號碼ＧＢ八─七七六號重型機車，沿省道臺十九線道路
      路肩由南往北駛至上開交岔路口，致告訴人所騎之重型機車車頭與被告自小客
      車右後車門發生碰撞，告訴人因人車倒地，受有傷害等情；乃依告訴人於警詢
      、偵訊及原審審理時指訴，參以臺南縣警察局道路交通事故調查報告表一紙、
      交通事故現場照片四幀、台灣基督長老教會新樓醫院開立診斷證明書一紙等證
      據，認定被告係犯刑法第二百八十四條第一項前段之過失傷害罪，量處有期徒
      刑三月，並諭知易科罰金之折算標準，經本院調閱該卷無誤，並有本院九十二
      年度交上易字第一○二七號卷宗暨判決在卷可稽。
（二）關於被告所提聲請再審之理由，經查：
    1.本院原確定判決已於理由欄內予以審酌並敘明認定理由指出，上揭車禍事故致
      告訴人受傷，除據告訴人迭於警、偵訊，原審之指訴外，並有臺南縣警察局道
      路交通事故調查報告表、交通事故現場照片四幀附卷可稽，而告訴人受有如事
      實欄所載之傷勢，亦有新樓醫院之診斷証明書可據。況本件被告係經合法程序
      考領駕駛執照，理應對上開交通安全規則知之甚稔，且肇事當時係天候晴朗、
      肇事路段夜間有照明、柏油路面、雙向四線道、標線清晰、閃光號誌交岔路口
      、限速五十公里、路面乾燥、無缺陷、無障礙物、視距良好，且臺十九線北向
      道路內、外側車道寬度均為三．六公尺，告訴人之機車、安全帽及血跡均在路
      肩處，被告自用小客車已駛入巷道內，自用小客車右後輪距機車車頭約有五．
      四公尺等情，有前開道路交通事故調查報告表一紙在卷可參，並有現場照片（
      包括警員拍攝之四張及被告甲○○提供之現場及車損照片二十二張）可供參酌
      ，而二車碰撞後，告訴人所駕駛之機車，肇事後係倒臥於北上道路外車道與慢
      車道分道線即白線處缺口處，被告所駕駛之自小客車於員警到達現場時已離開
  路面，且現場並未留有任何煞車痕跡，分隔島缺口為十二．九公尺長』等情，
      有上開照片附卷可參（詳本院原確定判決卷一第九七頁至第一０二頁、卷二第
      五七頁至第五九頁），並經證人即警員陳建宏於原審及本院上訴審理時到庭證
      述無訛（詳原審卷第一一九頁、第二九五頁、本院上訴卷二第四三頁），亦與
      上開道路交通事故調查報告表所載相符，並業經臺灣省臺南區車輛行車事故鑑
      定委員會，鑑定被告為肇事主因，告訴人為肇事次因，亦經臺灣省車輛行車事
      故覆議鑑定委員會同此認定，此有該各委員會南鑑字第九一０五一一號及府覆
      字第九一二四四一號鑑定意見書各一紙在卷可資佐證。
    2.又查，本院上訴審審理時再將被告所提出之所有相關文件照片，函詢臺灣省車
      輛行車事故覆議鑑定委員會，該鑑定委員會研議結論：「仍照原鑑定意見」。
      並補充理由稱：：依警圖繪示吳賴碧機車肇事後之人、車倒地（血跡）位置係
      在吳車行向之北上外車道與慢車道分道線處之資料研議，張、吳二車肇事地點
      係在該處（指血跡處），非在張車停車處（因該處係第二現場非第一現場），
      故張車（指被告車）肇事時非已完成左轉；故本案肇事與肇事地之限速（無論
      為「五十」或「七十」公里）無直接關係等語，有該委員會九十三年二月二十
      日府覆議字第九一二四四一之一號函在卷可參（詳本院上訴卷一第一四一頁至
      第一四二頁）。
    3.又依被告所提肇事翌日至現場查看所照相片固顯示有煞車痕一條（本院上訴卷
      一第一○九頁），惟依該煞車痕之起迄方向，不僅與告訴人機車撞擊後之倒臥
      地點未符，且該煞車痕之寬度與道路邊線之白線寬度相當（見本院上訴卷一宗
      第九九頁、第一○○頁、卷二第六二頁），似與機車車輪胎痕之寬度（詳本院
      卷第一宗第九七頁、第二宗第五七頁）亦未相符，無從憑採；被告犯行至明，
      洵堪認定。
    4.被告又指摘承辦員警因涉受關說壓力而瀆職云云，此業經檢察官以「告訴人甲
      ○○：：未具體指摘被告（即陳建宏、王耀宗）有何瀆職之事證」，而爰依台
      灣高等法院檢察署所屬各地方法院及其分院檢察署辦理他字案應行注意事項第
      三條第五款規定，逕行簽請報結等語，有該簽呈附卷可憑（見偵查卷九十一年
      度他字第一八八號第六一頁、第六二頁）；又被告聲請再審意旨另以傳喚被告
      之醫師胡崇元作證，未由被告及辯護人詰問有違證據法則云云，惟此部分已為
      本院上訴審斟酌，並認被告之心裡或精神疾病與告訴人過失駕駛行為間，客觀
      上無相當因果關係（指非必然產生）等情，予以指駁。且該胡崇元醫師之證詞
      係關係同案另一被告吳賴碧是否構成過失傷害罪之證據，並非影響受判決人即
      聲請人被判決有罪確定之重要證據，亦即此與本案被告之罪行無涉，並不符合
      上開聲請再審規定，被告以此為聲請再審，指摘原確定判決關於告訴人是否成
      罪部分，尚有未合。
    5.又按刑事訴訟法第四百二十條第一項第六款之聲請再審所稱發現確實之新證據
      ，係指事實審判決時存在，未經發現不及斟酌，後始發現之證據，且就形式上
      觀察，能認原確定判決錯誤者而言。如已經提出之證據於判決時漏未審酌，則
      除對於不得上訴於第三審法院之案件，經第二審確定之判決，合於同法第四百
      二十一條規定再審條件得依該法條聲請再審外，非此所稱之發現新證據，不得
      據以聲請再審（最高法院七十九年度台抗字第三八三號判決參照）。是聲請再
      審之證據（含新證據），均應以事實審判決時存在為限。本件被告前聲請另行
      鑑定部分業經原裁定判決審酌，認無必要（見確定判決第七頁倒數第六行以下
      ）經最後事實審判決確定後，又向本院陳明另聲請車禍鑑定，或另提出證據，
      自不符合再審條件係指於事實審判決時已存在所謂漏未審酌之證據，合併說明
      。
四、綜上所述，被告上開所提聲請再審之事證，原確定判決書業已依調查之結果，本
    於論理法則、經驗法則，取捨證據、認定事實，並對被告之抗辯，分別予以指駁
    ，本件聲請再審之理由，或對原確定判決認定事實重為爭辯，或對原確定判決採
    證認事職權之行使，任意指摘，或對法院依職權取捨證據持相相反或相異評價等
    情，均非足生影響於判決之重要證據漏未審酌，核與刑事訴訟法第四百二十一條
    規定要件不合，被告之聲請再審，為無理由，應予駁回。
據上論斷，應依刑事訴訟法第四百三十四條第一項裁定如主文。
中    華    民    國      九十三      年      十一      月      二十四日
                                  臺灣高等法院臺南分院刑事第二庭
                                      審判長法官  葉    居    正
                                            法官  李    文    福
                                            法官  莊    俊    華
右正本證明與原本無異。
不得抗告。
                                      法院書記官  廖    明    娟
中    華    民    國      九十三      年      十一      月      二十五  日
